臺灣桃園地方法院民事簡易判決
111年度壢簡字第55號
原      告  張文素  
被      告  吳政逸  
上列當事人間請求損害賠償事件，本院於民國111年5月31日言詞
辯論終結，判決如下：
    主    文
一、被告應給付原告新臺幣（下同）6萬5,417元，及自民國110
    年11月26日起至清償日止，按年利率5％計算之利息。
二、原告其餘之訴駁回。
三、訴訟費用1,330元由被告負擔706元，餘由原告負擔。
四、本判決原告勝訴部分得假執行。
　　事實及理由
壹、程序方面
    被告經合法送達，無正當理由未於言詞辯論期日到場，經核
    無民事訴訟法第386條各款所列情形，爰依原告聲請，由其
    一造辯論而為判決。
貳、實體方面
一、原告主張：
　　緣訴外人張敬堯於民國109年8月4日16時許，將原告所有之
    車牌號碼000-0000號自用小客車（下稱系爭車輛）停放於桃
    園市○鎮區○○路00號前之機慢車道，遭被告駕駛所有之車牌
    號碼0000-00號自用小客車（下稱肇事車輛）碰撞（下稱系
    爭事故），原告因此支出系爭車輛維修費用12萬3,170元，
    其中零件6萬4,170元、工資5萬9,000元。為此，爰依侵權行
    為之法律關係，提起本件訴訟。並聲明：被告應給付原告12
    萬3,170元，及自起訴狀繕本送達翌日起至清償日止，按年
    利率5％計算之利息；請依職權宣告假執行。
二、被告經合法通知，未於言詞辯論期日到場，亦未提出書狀作
    何聲明或陳述。
三、本院之判斷：
　㈠原告上開主張之事實，業據提出桃園市政府警察局道路交通
    事故當事人登記聯單、裕辰汽車有限公司維修估價單等件為
    證（見本院卷第5頁至第6頁），復經本院依職權向桃園市政
    府警察局交通警察大隊調閱交通事故調查卷宗核閱無訛（見
    本院卷第14頁至第29頁）。又被告經相當時期受合法之通知
    ，而於言詞辯論期日不到場，亦未提出書狀爭執，依民事訴
    訟法第436條第2項、第280條第3項準用同條第1項前段之規
    定，視同自認，堪信原告主張為真實。
  ㈡按因故意或過失，不法侵害他人之權利者，負損害賠償責任
    ；汽車、機車或其他非依軌道行駛之動力車輛，在使用中加
    損害於他人者，駕駛人應賠償因此所生之損害，民法第184
    條第1項前段、第191條之2前段分別定有明文。次按汽車行
    駛時，駕駛人應注意車前狀況及兩車並行之間隔，並隨時採
    取必要之安全措施，道路交通安全規則第94條第3項定有明
    文。再按汽車駕駛人，有下列情形之一者，處新臺幣六千元
    以上一萬二千元以下罰鍰，並當場禁止其駕駛：一、未領有
    駕駛執照駕駛小型車或機車；汽車駕駛人停車時，有下列情
    形之一者，處新臺幣六百元以上一千二百元以下罰鍰：五、
    在顯有妨礙其他人、車通行處所停車。道路交通管理處罰條
    例第21條第1項第1款、第56條第1項第5款亦有明文。經查，
    就系爭事故發生之肇事責任，桃園市政府警察局道路交通事
    故初步分析研判表固記載：「甲○○係行車未注意車前狀況、
    張敬堯則係在顯有妨礙他車通行處所停車，及無照駕駛」乙
    節（見本院卷第15頁），惟參諸系爭車輛駕駛人即訴外人張
    敬堯於警詢時陳述略以：「事故前我把汽車停在南平路99號
    前，停車時有打雙黃燈，後去買東西，朋友和我說我車子被
    撞」等語（見本院卷第21頁），核與被告警詢時陳陳：「事
    故前我要直行南平路往中豐路方向的一般車道，因一時要閃
    車所以改換車道，事故發生前也沒有看到對方汽車就撞上了
    」等語（見本院卷第20頁）相符，佐以現場事故照片（見本
    院卷第19頁及背面）所示，系爭車輛雖停放位置為機慢車道
    ，惟機慢車道尚非被告駕駛肇事車輛之行車動線，且系爭事
    故發生當下路況良好，肇事路段係寬闊之市區道路，系爭車
    輛縱違規停放於機慢車道，尚無妨礙被告駕駛肇事車輛之通
    行，是應認張敬堯違規停車之情形，僅屬違反行政規則，與
    系爭事故之發生尚無相當因果關係。按取捨證據、認定事實
    乃事實審法院之職權，警察機關依道路交通事故處理辦法、
    道路交通事故處理規範提供當事人之道路交通事故初步分析
    研判表，並無拘束法院之效力，自無從據上開初步分析研判
    表之記載認定被告有違反注意義務之過失。是本件被告駕駛
    肇事車輛於南平路往中豐路方向直行，切換車道時未充分注
    意車前狀況，不慎碰撞停放於機慢車道之系爭車輛，致發生
    系爭事故，應負全部肇事責任，原告請求被告負損害賠償責
    任，即屬有據。
　㈢次按不法毀損他人之物者，被害人得請求賠償其物因毀損所
    減少之價額；負損害賠償責任者，除法律另有規定或契約另
    有訂定外，應回復他方損害發生前之原狀，前項情形，債權
    人得請求支付回復原狀所必要之費用，以代回復原狀，民法
    第196條、第213條第1項、第3項分別定有明文。又依民法第
    196條請求賠償物被毀損所減少之價額，得以修復費用為估
    定之標準，但以必要者為限，例如：修理材料以新品換舊品
    ，應予折舊，此有最高法院77年5月17日77年度第9次民事庭
    會議決議可資參照。故債權人所得請求者既為回復原狀之必
    要費用，倘以維修費用為估定其回復原狀費用之標準，則修
    理材料以新品換舊品時，即應予折舊。依行政院所頒固定資
    產耐用年數表及固定資產折舊率之規定，系爭車輛之耐用年
    數為5年，依定率遞減法每年折舊1000分之369，其最後1年
    之折舊額，加歷年折舊累計額，其總和不得超過該資產成本
    原額之10分之9。另依營利事業所得稅查核準則第95條第6項
    規定「固定資產提列折舊採用定率遞減法者，以1年為計算
    單位，其使用期間未滿1年者，按實際使用之月數相當於全
    年之比例計算之，不滿1月者，以1月計」，系爭車輛自99年
    10月出廠，此有公路監理電子閘門車號查詢汽車車籍資料可
    查（見本院卷第26頁），迄本件車禍發生時即109年8月4日
    ，已使用超過5年之耐用年限，則零件扣除折舊後之修復費
    用估定為為6,417元【計算式：64,170×1/10＝6,417】，加上
    其餘非屬零件之工資5萬9,000元，系爭車輛必要回復原狀費
    用應為6萬5,417元【計算式：6,417＋59,000＝65,417】，逾
    此部分之主張，尚屬無據，不應准許。
　㈣末按給付無確定期限者，債務人於債權人得請求給付時，經
    其催告而未為給付，自受催告時起，負遲延責任。其經債權
    人起訴而送達訴狀，或依督促程式送達支付命令，或為其他
    相類之行為者，與催告有同一之效力；遲延之債務，以支付
    金錢為標的者，債權人得請求依法定利率計算之遲延利息；
    應付利息之債務，其利率未經約定，亦無法律可據者，週年
    利率為百分之5，民法第229條第2項、第233條第1項前段、
    第203條分別定有明文。本件侵權行為損害賠償債務，其給
    付並無確定期限，依前揭規定，被告應自起訴狀送達之翌日
    起負遲延責任。查本件起訴狀繕本係於110年11月15日寄存
    送達於被告戶籍地之警察機關，有送達證書1份附卷可稽（
    見本院卷第13頁），依民事訴訟法第138條第2項之規定，應
    於110年11月25日對被告發生送達效力。從而，本件原告請
    求被告自起訴狀繕本送達翌日即110年11月26日，給付遲延
    利息，合於上開規定，應予准許。
四、綜上所述，原告依侵權行為法律關係請求被告給付如主文第
    1項所示之金額及利息，為有理由，應予准許；逾此部分之
    請求，則屬無據，應予駁回。
五、本件原告勝訴部分係就民事訴訟法第427條第1項訴訟適用簡
    易程序所為被告敗訴之判決，依同法第389條第1項第3款規
    定，爰依職權宣告假執行。
六、訴訟費用負擔之依據：民事訴訟法第79條。並依職權確定訴
    訟費用額為1,330元（即第一審裁判費）。
中　　華　　民　　國　　111 　年　　6 　　月　　20　　日
                  中壢簡易庭  法  官  劉哲嘉
以上為正本係照原本作成。
如不服本判決，應於送達後二十日內，向本院提出上訴狀並表明
上訴理由，如於本判決宣示後送達前提起上訴者，應於判決送達
後二十日內補提上訴理由書（須附繕本）。
如委任律師提起上訴者，應一併繳納上訴審裁判費。
中　　華　　民　　國　　111 　年　　6 　　月　　20　　日
　　　　　　　　　　　　　　　書記官  陳香菱